臺灣臺北地方法院民事判決　　　　　　　94年度訴字第4108號
原　　　告　大眾商業銀行股份有限公司
　　　　　　　　　　　　地下1.
法定代理人　丁○○
訴訟代理人　戊○○
被　　　告　甲○○原名周巽侁.
被　　　告　乙○○
被　　　告
兼上列二人
訴訟代理人　丙○○原名胡毓靜.
上列當事人間請求清償借款事件，本院於中華民國94年10月27日
言詞辯論終結，判決如下：
        主      文
被告應連帶給付原告新台幣陸拾壹萬陸仟肆佰捌拾元，及自民國
八十九年十二月十八日起至清償日止，按年息百分之八點八六一
計算之利息，暨自九十年一月十九日起至清償日止，其逾期在六
個月以內者，按上開利率百分之十，逾期超過六個月部分，按上
開利率百分之二十計付之違約金
訴訟費用由被告連帶負擔。
        事實及理由
一、依兩造授信約定書第15條之約定，被告對原告所負借款債務
    ，以本院為第一審管轄法院，故本院有管轄權，先予敘明。
二、原告起訴主張：被告甲○○於民國87年6月18日邀同被告丙
    ○○、乙○○為連帶保證人，向原告借款新台幣（下同）
    100萬元整，借款期間自民國87年6月18日起至民國92年6月1
    8日止，利息現按年利率8.861％機動計付，本息自借款日起
    按期攤還，期間如未按期攤還本息或違約時，借款人即喪失
    期限之利益，視為全部到期，應立即全部償還借款，且逾期
    償還本金、利息或本息時，除仍按約定利率計息外，另按借
    款總餘額，自應償付日起，逾期在在6個月以內者，並按借
    款利率10％，超過6個月者，超過部分並按借款利率20％計
    付違約金。詎被告甲○○自89年12月19日起即未再依約清償
    ，借款債務視為全部到期，尚有本金616,480元及利息、違
    約金，迄受清償，為此，爰依消費借貸及連帶保證契約等法
    律關係提起本件訴訟，請求被告連帶給付如主文第一項所示
    之本金、利息、違約金。
三、原告主張之事實，已據其提出與所述相符之借據、授信約定
    書及攤還查詢單等件為證，被告對於原告所請求金額、利率
    並不爭執，惟抗辯目前已分期償還債務，故聲明駁回原告之
    訴。
四、按借用人應於約定期限內，返還與借用物種類、品質、數量
    相同之物；連帶債務之債權人，得對於債務人中之一人或數
    人或其全體，同時或先後請求全部或一部之給付，民法第47
    8條前段、第273條第1項分別定有明文。從而原告依據消費
    借貸及連帶保證契約之法律關係，請求被告連帶給付如主文
    第一項所示之本金、利息、違約金為有理由，應予准許。
五、結論：原告之訴為有理由，依民事訴訟法第85條第2項判決
    如主文。
中　　華　　民　　國　　94　　年　　11　　月　　10　　日
  　　　　   　 　民事第二庭  法  官  吳淑惠
以上正本係照原本作成。
如對本判決上訴，須於判決送達後20日內向本院提出上訴狀
中　　華　　民　　國　　94　　年　　11　　月　　11　　日
                              書記官  蔡凱如
